【裁判字號】    92,訴,58
【裁判日期】    920630
【裁判案由】    毒品危害防制條例
【裁判全文】
臺灣臺東地方法院刑事判決                            九十二年度訴字第五八號
    公  訴  人  臺灣臺東地方法院檢察署檢察官
    被      告  乙○○
                甲○○
右列被告因毒品危害防制條例案件，經檢察官提起公訴（九十一年度偵字第一九七六
、九十二年毒偵字第四一、四四號）及移
本院判決如左：
    主  文
乙○○連續施用第一級毒品，累犯，處有期徒刑壹年；又連續施用第二級毒品，累犯
，處有期徒刑捌月。應執行有期徒刑壹年陸月。扣案之毒品海洛因捌小包（合計淨重
伍點柒玖公克）、安非他命參拾伍小包（合計毛重肆拾柒點柒公克）、含海洛因及安
非他命殘渣夾鏈袋拾陸個均沒收銷燬之，注射針筒柒支、空夾鏈袋捌個、塑膠鏟子玖
支沒收。
甲○○連續施用第一級毒品，累犯，處有期徒刑拾月；又連續施用第二級毒品，累犯
，處有期徒刑柒月。應執行有期徒刑壹年參月。
    事  實
一、乙○○曾有違反麻醉藥品管理條例、槍砲彈藥刀械管制條例及偽造文書等前科，
    最近一次因違反麻醉藥品管理條例、電信法及竊盜未遂等罪，經法院分別判處有
    期徒刑八月、五月、三月確定，應執行有期徒刑一年二月，及因違反麻醉藥品管
    理條例、竊盜罪，經法院判處有期徒刑九月、五月確定，應執行有期徒刑一年，
    於八十九年十月二十一日接續執行完畢。復因施用第二級毒品安非他命案件，經
    本院裁定令入戒治處所施以強制戒治一年，嗣經本院裁定停止戒治，付保護管束
    ，於八十九年一月十二日交付保護管束期滿，由臺灣臺東地方法院檢察署檢察官
    於八十九年一月二十一日，以八十九年度戒毒偵字第一二號不起訴處分確定。又
    於九十年間因施用第一級毒品及第二級毒品犯行，經本院於九十年十一月二十二
    日判處有期徒刑九月及六月，定執行刑有期徒刑一年二月確定（現執行中），猶
    不知悔改，復基於概括犯意，自九十一年七月上旬某日，至同年十二月二十六日
    下午某時止，連續在臺東縣臺東市○○路五十一巷一一七號住處及車號ＷＶ─七
    六七七號自用小客車上，分別施用第一級毒品海洛因及第二級毒品安非他命多次
    ，為警分別於九十一年九月五日晚上八時三十五分許，在臺東縣臺東市○○路二
    四三號前查獲海洛因六小包（淨重四點七三公克，包裝重一點五二公克）、安非
    他命三十五小包（毛重四十七點七公克，起訴書誤載為三十包）、塑膠小鏟乙支
    及空夾鍊袋四個等物；及九十一年十二月二十七日晚上九時三十分許，在臺東縣
    卑南鄉溫泉村鎮樂一九七號前查獲海洛因二小包（淨重一點零六公克，包裝重零
    點肆伍公克）、含海洛因及安非他命殘渣夾鍊袋二十個、注射針筒七支及塑膠鏟
    子八支等物。
二、甲○○前因毒品危害防制條例案件，經本院判處有期徒刑四月確定，於九十年三
    月二十一日易科罰金執行完畢。另因施用第二級毒品安非他命，經觀察、勒戒後
    ，認無繼續施用毒品之傾向，經臺灣臺東地方法院檢察署檢察官於八十七年十一
    月三十日，以八十七年度偵緝字第六九號為不起訴處分確定，復因施用第二級毒
    品，經觀察、勒戒後，認有繼續施用毒品之傾向，經本院令入戒治處所施以強制
    戒治，於八十九年九月七日停止戒治付保護管束期滿，經臺灣臺東地方法院檢察
    署檢察官於同年九月二十七日，以八十九年度戒毒偵字第七八號為不起訴處分確
    定。又於九十年間因施用第一級、第二級毒品案件，經本院於九十年十二月十七
    日判處有期徒刑九月、五月，應執行有期徒刑一年確定（尚未執行），詎猶不知
    悔改，復基於概括犯意，自九十一年七月初起至同年十二月二十六日下午某時止
    ，連續在臺東縣臺東市○○路五十一巷一一七號乙○○住處及車號ＷＶ─七六七
    七號自用小客車上等處，施用第二級毒品安非他命多次，及自九十一年十二月初
    起至同年十二月二十六日下午某時止，在上開地點施用第一級毒品海洛因多次，
    嗣於九十一年十二月二十七日下午九時三十分許，與乙○○一同為警查獲。
三、案經臺東縣警察局移送及臺東縣警察局臺東分局報請臺灣臺東地方法院檢察署檢
    察官偵查起訴及臺灣臺東地方法院檢察署檢察官移送併辦。
    理  由
一、訊據被告乙○○、甲○○對右揭犯行坦承不諱，而被告乙○○九十一年七月九日
    自行前往臺灣臺東地方法院檢察署向觀護人報到及九十一年十二月二十七日為警
    查獲時所採集之尿液，經送檢驗結果，均呈嗎啡及甲基安非他命陽性反應，有臺
    東縣衛生局九十二年一月六日煙毒麻醉藥品類委託檢驗結果通知書及慈濟大學濫
    用藥物檢驗中心檢驗總表各乙紙在卷可稽，其於九十一年九月五日為警查獲時所
    採集之尿液，經送驗結果，呈甲基安非他命陽性反應，有臺東縣衛生局九十一年
    九月十八日煙毒麻醉藥品類委託檢驗結果通知書乙紙在卷足憑；另被告甲○○為
    警查獲時所採集之尿液經送檢驗結果，呈甲基安非他命陽性反應，亦有臺東縣衛
    生局九十二年一月六日煙毒麻醉藥品類委託檢驗結果通知書乙紙在卷可稽。又被
    告乙○○第一次為警查獲之白色粉末七小包，經送請法務部調查局鑑定結果，其
    中六包（合計淨重四‧七三公克）為含有海洛因成份，有該局九十一年十一月二
    十一日調科壹字第二六○○○○一九二號函附之鑑定通知書乙紙在卷可參，另三
    十五小包含晶體夾鏈袋（毛重四十七‧七公克），為含有安非他命成份，亦有慈
    濟大學濫用藥物檢驗中心九十二年五月二十日函附之檢驗總表在卷可稽。另被告
    二人一同為警查獲時，扣得之白色粉末三小包，經送請法務部調查局鑑定結果，
    其中二包為含有海洛因成份（合計淨重一‧○六公克，包裝重○‧四五公克），
    亦有該局九十二年三月十七日調科壹字第二六○○○○二○五號函附之鑑定通知
    書乙紙在卷可參，內含殘渣之夾鏈袋二十個，以甲醇沖洗後檢驗，可測得海洛因
    及安非他命成份，亦有慈濟大學濫用藥物檢驗中心九十二年五月二十日函附之檢
    驗總表在卷可稽，此外，復有注射針筒七支、塑膠鏟子九支及供盛裝毒品所用之
    空夾鍊袋四個等物扣案足憑，足證被告二人之自白與事實相符。本件事證已臻明
    確，被告犯行洵堪認定。
二、被告乙○○於八十九年間因施用第二級毒品安非他命案件，經本院裁定令入戒治
    處所施以強制戒治一年，嗣經本院裁定停止戒治，付保護管束，於八十九年一月
    十二日交付保護管束期滿，由臺灣臺東地方法院檢察署檢察官於八十九年一月二
    十一日，以八十九年度戒毒偵字第一二號不起訴處分確定。又於九十年間因施用
    第一級毒品及第二級毒品犯行，經本院於九十年十一月二十二日判處有期徒刑九
    月及六月，定執行刑有期徒刑一年二月確定（現執行中）；被告甲○○前因施用
    第二級毒品安非他命，經觀察、勒戒後，認無繼續施用毒品之傾向，經臺灣臺東
    地方法院檢察署檢察官於八十七年十一月三十日，以八十七年度偵緝字第六九號
  為不起訴處分確定，復因施用第二級毒品，經觀察、勒戒後，認有繼續施用毒品
    之傾向，經本院令入戒治處所施以強制戒治，於八十九年九月七日停止戒治付保
    護管束期滿，經臺灣臺東地方法院檢察署檢察官於同年九月二十七日，以八十九
    年度戒毒偵字第七八號為不起訴處分確定。又於九十年間因施用第一級、第二級
    毒品案件，經本院於九十年十二月十七日判處有期徒刑九月、五月，應執行有期
    徒刑一年確定（尚未執行），有臺灣高等法院被告全國前案紀錄表各一件附卷足
    憑，本次再度施用海洛因及安非他命均為三犯。核被告二人所為，均係犯毒品危
    害防制條例第十條第一項之施用第一級毒品海洛因罪、第二項之施用第二級毒品
    安非他命罪。其等持有第一、二級毒品之低度行為應為施用第一、二級毒品之高
    度行為所吸收，不另論罪。又被告二人前後多次施用海洛因及安非他命之犯行，
    時間緊接、犯罪構成要件相同，各顯係基於概括犯意反覆為之，應分別依連續犯
    規定，論以一罪，並加重其刑。其等所犯施用第一級毒品海洛因與施用第二級毒
    品安非他命二罪間，犯意各別，行為不同，應予分論併罰。查被告乙○○曾有違
    反麻醉藥品管理條例、槍砲彈藥刀械管制條例、偽造文書等前科，最近一次因違
    反麻醉藥品管理條例、電信法及竊盜未遂等罪，經法院分別判處有期徒刑八月、
    五月、三月確定，應執行有期徒刑一年二月，及因違反麻醉藥品管理條例、竊盜
    罪，經法院判處有期徒刑九月、五月確定，應執行有期徒刑一年，於八十九年十
    月二十一日接續執行完畢；被告甲○○前因毒品危害防制條例案件，經本院判處
    有期徒刑四月確定，於九十年三月二十一日易科罰金執行完畢，各有臺灣高等法
    院被告全國前案紀錄表在卷足憑。其等均於五年之內，再犯本件有期徒刑以上之
    前開二罪，均為累犯，應各依刑法第四十七條之規定加重其刑，並依法遞加重之
    。又被告甲○○自九十一年七月間某日起至同年十二月初某日止，多次施用第二
    級毒品安非他命之事實，已如前述，公訴人雖僅就被告甲○○於九十一年十二月
    初某日起至同年月二十七日下午九時三十分許內之施用第二級毒品安非他命犯行
    提起公訴，然檢察官就犯罪事實一部起訴者，其效力及於全部，本件被告甲○○
    多次施用第二級毒品安非他命之事實，與前揭論罪科刑部分，有連續犯之裁判上
    一罪關係，本院自得一併加以審理，附此敘明。爰審酌被告二人均坦承犯行，並
    表示悔改之意，犯後態度良好，惟其等有上開前科，素行不佳，犯罪之動機及目
    的在於追求刺激，曾數度施用毒品並經強制戒治，仍未能革除惡習，復連續施用
    第一級毒品及第二級毒品，足見其等戒毒意志不堅，與所生危害等一切情狀，分
    別量處如主文所示之刑，並定其應執行之刑。
三、扣案之第一級毒品海洛因八小包（含第一次查獲六包淨重四‧七三公克及第二次
    查獲二包淨重一‧○六公克，合計淨重五‧七九公克）及第二級毒品安非他命三
    十五小包（合計毛重四十七‧七公克）、含海洛因及安非他命殘渣夾鏈袋十六個
    （原二十個，其中四個業經以甲醇沖洗檢驗，已無殘渣），均係當場查獲之毒品
    ，屬違禁物，應依毒品危害防制條例第十八條第一項前段規定諭知沒收銷燬之；
    注射針筒七支、空夾鏈袋八個（原四個，另四個原含毒品殘渣，經甲醇沖洗檢驗
    後所留）、塑膠鏟子九支為供犯罪所用之物且為被告乙○○所有，業據其供明在
    卷，爰併依刑法第三十八條第一項第二款規定沒收之。
據上論斷，應依刑事訴訟法第二百九十九條第一項前段，毒品危害防制條例第十條第
一項、第二項、第十八條第一項前段，刑法第十一條、第五十六條、第四十七條、第
五十一條第五款、第三十八條第一項第二款，判決如主文。
本案經檢察官趙期正到庭執行職務
中      華      民      國      九十二      年      六    月    三十    日
                                  臺灣臺東地方法院刑事庭
                                    審判長法  官  楊力進
                                          法  官  黃呈熹
                                          法  官  范乃中
右正本證明與原本無異。
如不服本判決，應於判決送達後十日內向本院提出上訴狀。（須附繕本）
「切勿逕送上級法院」
                                          書記官  陳俊德
中      華      民      國      九十二      年      六    月    三十    日
附記
毒品危害防制條例第十條第一項、第二項
施用第一級毒品者，處六月以上五年以下有期徒刑。
施用第二級毒品者，處三年以下有期徒刑。
毒品危害防制條例第十八條第一項前段
查獲之毒品及專供製造或施用毒品之器具，不問屬於犯人與否，均沒收銷
燬之。


司法院資訊處製作；財團法人民間司法改革基金會備份。
